臺灣臺南地方法院民事判決　九十三年度訴字第一三○號
　　原　　　告　台灣中小企業銀行股份有限公司
　　法定代理人　甲○○
　　　　　　　　　　　　　　　.
　　訴訟代理人　丙○○
　　被　　　告　丁○○
右當事人間請求給付借款事件，經本院於民國九十三年二月十六日言詞辯論終結，判
決如左：
    主      文
被告應給付原告新臺幣玖拾肆萬貳仟捌佰零元，及自民國九十年一月三日起至清償
日止，按年息百分之九點五三計算之利息，暨自民國九十年二月四日起至民國九十年
八月三日止，按上開利率百分之十，與自民國九十年八月四日起至清償日止，按上開
利率百分之二十計付之違約金。
訴訟費用由被告負擔。
本判決於原告以新臺幣拾壹萬伍仟元為被告供擔保後，得假執行。但被告如於執行
標的物拍定、變賣前，以新臺幣玖拾肆萬貳仟捌佰零元為原告預供擔保，得免為假
執行。
    事實及理由
一、本件原告起訴主張：
（一）訴外人林家銘於民國八十九年二月三日邀同訴外人黃英笑及被告為連帶保證人
      ，向原告借款新臺幣（下同）一百萬元，約定借款期間為十年，自借款日起以
      每個月為一期，共分一二０期，每期應於每月三日前，按月平均攤還本息。利
      率按原告銀行基本放款利率加年息百分之一點零八計算（貸放時利率為年息百
      分之九點六），遲延履行時，逾期在六個月以內者，依約定利率百分之十，逾
      期超過六個月部分，依約定利率百分之二十計付違約金；又逾期償還本息時，
      被告即喪失期限利益，應一次全部清償，並給付原告約定之利息、違約金。
（二）本件借款貸放後，被告自九十年二月三日起，即未能依約繳納本息，利息僅付
      至九十年一月二日止，本金尚欠九十四萬二千八百零三元未清償，被告遲延履
      行時，原告基本放款利率為年息百分之八點五二，因之本件利率原為年息百分
      之九點六，惟本件請求利率按年息百分之九點五三計算。為此依連帶保證契約
      之法律關係，提起本件訴訟等情。並聲明：１、被告應給付原告九十四萬二千
      八百零三元，及自九十年一月三日起至清償日止，按年息百分之九點五三計算
      之利息，暨自九十年二月四日起至九十年八月三日止，按上開利率百分之十，
      與自九十年八月四日起至清償日止，按上開利率百分之二十計付之違約金。
      ２、願供擔保，請准宣告假執行。
二、被告則以：當初伊是朋友叫伊幫訴外人林家銘作連帶保證人，借據上是伊簽名蓋
    印的，惟目前無力清償等語，資為抗辯。並聲明：駁回原告之訴及假執行之聲請
    。
三、得心證之理由：
（一）原告主張之事實，業據原告提出借據及授信約定書、查詢單、放款利率歷史資
      料表、存款轉帳收入傳票、放款轉帳支出傳票各一件為證，且為被告所不爭執
      ，自堪信原告之主張為真正。被告雖辯稱：目前無力清償云云，縱認屬實，亦
      不得解免其應依約清償借款之義務，被告所辯自無可採。
（二）從而，原告依連帶保證契約之法律關係，請求被告應給付原告九十四萬二千八
      百零三元，及自九十年一月三日起至清償日止，按年息百分之九點五三計算之
      利息，暨自九十年二月四日起至九十年八月三日止，按上開利率百分之十，與
      自九十年八月四日起至清償日止，按上開利率百分之二十計付之違約金，即有
      理由，應予准許。
（三）原告陳明願供擔保以代釋明，聲請宣告假執行，經核無不合，爰酌定相當擔保
      金額准許之。另本院依職權宣告被告預供擔保免為假執行。
四、據上論結，本件原告之訴為有理由，依民事訴訟法第七十八條、第三百九十條第
    二項、第三百九十二條第二項、第三項，判決如主文。
中　　　華　　　民　　　國　　九十三　　年　　　二　　　月　　二十七　　日
                                  臺灣臺南地方法院民事第四庭
~B法　　　官　鄭彩鳳
右為正本係照原本作成。
如對本判決上訴，須於判決送達後廿日內附繕本向本院提出上訴狀。
中　　　華　　　民　　　國　　九十三　　年　　　三　　　月　　　一　　　日
~B法院書記官　凌昇裕
